【裁判字號】    97,交簡上,18
【裁判日期】    971110
【裁判案由】    公共危險
【裁判全文】
臺灣宜蘭地方法院刑事判決            97年度交簡上字第18號
上  訴  人  臺灣宜蘭地方法院檢察署檢察官
被      告  甲○○
上列上訴人因被告公共危險案件，不服本院羅東簡易庭於中華民
國97年7月18日所為97年度羅交簡字第129號第一審判決（聲請簡
易判決處刑案號：97年度偵字第1526號），提起上訴，本院合議
庭為第二審判決如下：
    主       文
上訴駁回。
    犯 罪 事 實
一、甲○○於民國97年4月10日下午4時許，在宜蘭縣蘇澳鎮友人
    家中飲用高粱酒，已達不能安全駕駛動力交通工具之程度，
    猶於是日晚間7時34分許，騎乘車牌號碼LU5-719號機車，沿
    蘇澳鎮○○路○ 段往羅東方向行駛，嗣於新城派出所前為警
    攔查，發現其身上酒氣濃厚，對員警之指揮反應遲緩，訊問
    時有含糊不清、注意力無法集中等情，經施以呼氣式酒精濃
    度檢測，測得其呼氣酒精濃度達每公升0.86毫克，始查知上
    情。
二、案經宜蘭縣警察局蘇澳分局報請臺灣宜蘭地方法院檢察署檢
    察官偵查起訴。
    理        由
一、上開犯罪事實，業據被告甲○○坦白承認，復有刑法第 185
    條之3 案件測試觀察紀錄表、宜蘭縣政府警察局蘇澳分局道
    路交通事故當事人酒精測定紀錄表、刑法第185條之3案件同
    心圓測試紀錄表各1 紙在卷可資佐證，足認被告任意性自白
    與真實相符，犯罪事實明確，應依法論科。
二、核被告所為，係犯刑法第185條之3服用酒類不能安全駕駛動
    力交通工具而駕駛罪。原審認本件事證明確，並審酌被告前
    於92年間已因公共危險案件，經臺灣宜蘭地方法院檢察署緩
    起訴處分確定在案，再犯本件，素行不良，且酒醉後已不能
    安全駕駛，仍不顧公眾安危，貿然行駛，應予非難及其酒醉
    程度，犯後坦認犯行，態度良好等情狀，依刑事訴訟法第44
    9條第1項前段、第454條第2項，刑法第185條之3、第41條第
    1項前段，刑法施行法第1條之1等規定，量處被告拘役59 日
    ，並諭知易科罰金之折算標準，認事用法均無違誤。上訴人
    雖上訴指稱：被告前於93年間即因酒駕案件，經臺灣宜蘭地
    方法院檢察署以93年度偵字第239 號處分緩起訴，被告該次
    呼氣酒精濃度達每公升1.19毫克，並因意識模糊肇事（傷害
    部份未據告訴），猶再犯本件，顯見被告未能記取教訓，且
    本次呼氣酒精濃度達每公升0.86毫克，原審量處拘役59日已
    有未當云云，然被告前有酒駕前科等情業經原審審酌在卷，
    並於判決書中敘明其理由，並未有何顯然不當之情事。再者
    ，被告本案之呼氣酒精濃度係每公升0.86毫克，低於前案每
    公升1.19毫克，亦無因而肇致具體危險之情事，違規情節顯
    較前案輕微，原審既已審酌被告係屬再犯，而為較重於前案
    之科刑，應以足資儆懲，其量刑尚稱妥適，上訴意旨指摘原
    審量刑過輕，為無理由，應予駁回。
據上論斷，依刑事訴訟法第455條之1第1項、第3項、第368 條，
判決如主文。
本案經檢察官張立言到庭執行職務。
中    華    民    國    97    年    11    月    10    日
                  刑事第二庭審判長法  官  黃永勝
                                  法  官  鄭貽馨
                                  法  官  楊坤樵
以上正本證明與原本無異。
本件不得上訴。
                                  書記官  謝佩欣
中    華    民    國    97    年    11    月    11    日
附錄本案論罪科刑法條全文：
中華民國刑法第185條之3
服用毒品、麻醉藥品、酒類或其他相類之物，不能安全駕駛動力
交通工具而駕駛者，處一年以下有期徒刑、拘役或科或併科十五
萬元以下罰金。


司法院資訊處製作；財團法人民間司法改革基金會備份。
